# 请教陈版“关于版权监测收入适用总额法还是净额法”的相关问题

提问人：张 金 1234 时间：2023-01-04 17:07:
陈版，您好，公司新发展了一块版权业务： 1 、公司受知识产权代理有限公司的委托，对其要求的摄影、文学、美术等作品进行版权登记以及版权检测； 2 、在该合作中，公司仅承担作品版权登记工作，对于作品版权检测工作，公司委托至第三方国家版权交易中心来执行，第三方供应商完成检测后给公司提供《版权作品检测报告》、《数字内容存证证明》等版权检测文件； 3 、公司基于第三方供应商提供的版权检测文件与知识产权代理有限公司进行结算。个人认为企业并未获取版权检测文件的控制权，在合作业务中公司仅承担代理人责任，不承担主要责任人工作，因此公司应按照净额法确认收入，但是公司解释对于版权监测服务有一定的定价权，后续这块业务对于这个处理仍然有一定的疑虑，请教陈版，以上服务模式什么情况下可以采用总额法确认收入，什么情况下用净额确认收入呢？

回答人：chenyiwei
如四部委《关于严格执行企业会计准则 切实做好企业 2022 年年报工作的通知》（财会[2022]32号）所述：“为便于准则实施，企业在判断时通常也可以参考如下三个迹象：企业承担向客户转让商品的主要责任；企业在转让商品之前或之后承担了该商品的存货风险；企业有权自主决定所交易商品的价格。需要强调的是，企业在判断其是主要责任人还是代理人时，应当以该企业在特定商品转移给客户之前是否能够控制该商品为原则，上述三个迹象仅为支持对控制权的评估，不能取代控制权的评估，也不能凌驾于控制权评估之上，更不是单独或额外的评估。”。
即，主要责任人和代理人的区分应综合考虑所有相关信息，不能仅以单项因素（如此处的定价权）即认定本企业是主要责任人。对单项因素的考量“仅为支持对控制权的评估，不能取代控制权的评估，也不能凌驾于控制权评估之上，更不是单独或额外的评估。”

提问人：张 金 1234 时间：2023-01-11 09:50:
谢谢陈老师的解答，在这个业务中，公司类似于接了一个有业务分包出去，对第三方供应商提供的版权检测文件有一个短暂的控制权，合同约定，公司对提交给产权代理有限公司权利证明的有效性、指定作品的互联网监测结果真实和准确性及保全疑似侵权证据的有效性负责，这种情况下，应该可以认定为公司拥有了控制权吧

回答人：chenyiwei
这种控制权具有瞬时性和过渡性特征，不作为“先取得控制权再转移给客户”的证据。